---
title: "Atividade Integradora - Diego Silva"
output: 
    html_document:
    toc: TRUE
toc_float: TRUE
---
```{r setup, include=FALSE}
knitr::opts_chunk$set(cache=TRUE,  message=FALSE, warning=FALSE, results='hide')
```


# :: Libraries

```{r, message=F, warning=F}
if(!require("tidyverse")){install.packages("tidyverse")} 
if(!require("lubridate")){install.packages("lubridate")} 
if(!require("janitor")){install.packages("janitor")}
if(!require("forcats")){install.packages("forcats")}
if(!require("geobr")){install.packages("geobr")}
if(!require("sf")){install.packages("sf")}
if(!require("maptools")){install.packages("maptools")}
if(!require("viridis")){install.packages("viridis")}
if(!require("leaflet")){install.packages("leaflet")}
if(!require("caret")){install.packages("caret")}
if(!require("hrbrthemes")){install.packages("hrbrthemes")}
if(!require("data.table")){install.packages("data.table")}
if(!require("wordcloud")){install.packages("wordcloud")}
if(!require("RColorBrewer")){install.packages("RColorBrewer")}
if(!require("wordcloud2")){install.packages("wordcloud2")}
if(!require("tm")){install.packages("tm")}
if(!require("factoextra")){install.packages("factoextra")}
if(!require("stm")){install.packages("stm")}
if(!require("lexiconPT")){install.packages("lexiconPT")}
if(!require("tidytext")){install.packages("tidytext")}
if(!require("abjutils")){install.packages("abjutils")}
if(!require("stmCorrViz")){install.packages("stmCorrViz")}
if(!require("BBmisc")){install.packages("BBmisc")}
```


# :: Read

```{r, message=FALSE}
#unzipped
df_sellers <- read_csv('data/olist_sellers_dataset.csv')

#zipped
df_customers <- readr::read_csv('data/olist_customers_dataset.csv')
df_geolocation = read_csv('data/olist_geolocation_dataset.csv')
df_order_items <- read_csv('data/olist_order_items_dataset.csv')
df_order_payments = read_csv('data/olist_order_payments_dataset.csv')
df_order_reviews = read_csv('data/olist_order_reviews_dataset.csv')
df_orders <- read_csv('data/olist_orders_dataset.csv')
df_products <- read_csv('data/olist_products_dataset.csv')
```




# :: Join
```{r}
df_olist <- df_orders %>% 
    left_join(df_order_items, by = "order_id") %>% 
    full_join(df_order_payments, by = "order_id") %>% 
    full_join(df_order_reviews, by = "order_id") %>% 
    full_join(df_products, by = "product_id") %>% 
    full_join(df_customers, by = "customer_id") %>% 
    full_join(df_sellers, by = "seller_id") 
```

```{r}
```




# :: View

```{r}
df_olist %>% glimpse
```

```{r contagem-}
df_olist %>% 
  dplyr::group_by(order_id) %>% 
  count() %>%
  dplyr::arrange(desc(n)) %>% 
  ungroup() %>% 
  dplyr::slice(c(1:50)) %>%
  mutate(order_id=factor(order_id, levels=order_id)) %>% 
  ggplot(aes(x = order_id, y = n)) +
  geom_col(fill = "#C43150") +
  geom_text(aes(label = n), vjust = -0.5, size = 2) +
  labs(
    y = "Quantidade de itens",
    title = 'As 50 compras em que houveram mais itens'
  ) +
  theme(
    axis.title.x=element_blank(),
    axis.text.x=element_blank(),
    axis.ticks.x=element_blank()
  )
  
```
```{r}
dist_ocorr_qtd_itens <- df_olist %>% 
  dplyr::group_by(order_id) %>% 
  count() %>%
  dplyr::group_by(n) %>% 
  count() %>% 
  dplyr::arrange(n) %>% 
  ungroup() %>% 
  mutate(
    name=factor(n, levels=n),
    nn = as.numeric(nn)
    )

dist_ocorr_qtd_itens %>% 
  ggplot(aes(x = name, y = nn)) +
  geom_col(fill = "#C4161C") +
  geom_text(aes(label = nn), vjust = -0.5, size = 2.5) +
  labs(
    y = "Ocorrências",
    x = "Número de itens",
    title = 'Ocorrências das quantidades de itens presentes nos pedidos recebidos'
  )
```
```{r}
dist_ocorr_qtd_itens %>% 
  slice(c(7: 59)) %>% 
  ggplot(aes(x = name, y = nn)) +
  geom_col(fill = "#C4161C") +
  geom_text(aes(label = nn), vjust = -0.5, size = 2.5) +
  labs(
    y = "Ocorrências",
    x = "Número de itens",
    title = 'Ocorrências das quantidades de itens presentes nos pedidos recebidos'
  )
```

```{r}
df_olist %>% 
  group_by(review_score) %>% 
  count() %>% 
  ggplot(aes(x=review_score, y=n)) +
  geom_col(fill="#A62B4D") + 
  geom_text(aes(label=n), vjust = -0.5, size = 2.5) + 
  labs(
    y = 'Quantidade',
    x = 'Notas',
    title = 'Distribuição das avaliações realizadas'
  )
```

```{r}
df_olist %>% 
  mutate(was_late = order_delivered_customer_date > order_estimated_delivery_date) %>%
  group_by(was_late, review_score) %>% 
  count() %>% 
  ggplot(aes(fill=was_late, x=review_score, y=n)) +
  geom_bar(position = "dodge", stat="identity") +
  scale_y_continuous() +
  labs(
    y = 'Quantidade',
    x = 'Nota',
    title = 'Distribuição das notas em relação a entrega ter sido atrasada'
  )

### usar stacked com porcentagem para melhor visuzalização

```


```{r}
df_olist %>% 
  glimpse()
```
```{r}
df_olist <- df_olist %>% 
  mutate(was_late = order_delivered_customer_date > order_estimated_delivery_date)
```


```{r}
df_olist %>% 
  drop_na() %>% 
  ggplot(aes(x=price, y=freight_value, color=was_late)) +
  geom_point() +
  scale_x_continuous(trans="log2") +
  scale_y_continuous(trans="log2") + 
  facet_grid(cols = vars(was_late))
```

```{r}

count_states_late_deliveries <- df_olist %>% 
  drop_na(was_late) %>% 
  group_by(customer_state, was_late) %>% 
  count() %>% 
  filter(was_late == TRUE) %>% 
  ungroup() %>% 
  select(-was_late)


count_states_deliveries <- df_olist %>% 
  drop_na(was_late) %>% 
  group_by(customer_state) %>% 
  count()


states_pct_late_orders <- df_olist %>% 
  drop_na(was_late) %>% 
  group_by(customer_state, was_late) %>% 
  count() %>% 
  left_join(count_states_deliveries, by="customer_state") %>% 
  ungroup() %>% 
  filter(was_late == TRUE) %>% 
  mutate(late_percentage = (n.x / n.y) * 100) %>% 
  mutate(abbrev_state = customer_state) %>% 
  select(abbrev_state, late_percentage)

  
```


```{r}

brazilian_map <- read_state(showProgress = FALSE)

brazilian_map
```

```{r}
brazilian_map %>% 
  left_join(states_pct_late_orders, by="abbrev_state") %>% 
  ggplot(aes(fill = late_percentage), color = "black") +
  geom_sf() +
  scale_fill_viridis(name = "Estados com maior atraso nas entregas (%)", direction = -1)

## olhar em relação a origem do produto (localização do vendedor)

```


```{r}

df_olist %>% 
  group_by(payment_type) %>% 
  drop_na(order_approved_at, order_purchase_timestamp) %>% 
  mutate(time_diff_to_approve = as.numeric(order_approved_at - order_purchase_timestamp) / 60) %>% 
  mutate(time_diff_to_approve_scaled = scale(time_diff_to_approve)) %>% 
  ungroup() %>% 
  filter(time_diff_to_approve > quantile(time_diff_to_approve, c(.30)) & time_diff_to_approve < quantile(time_diff_to_approve, c(.70))) %>% 
  ggplot(aes(x = time_diff_to_approve, group = payment_type, fill = payment_type)) +
  geom_density(adjust = 1.5, alpha = .4) +
  coord_cartesian(ylim = c(0, 0.04)) +
  theme_ipsum() +
  facet_wrap(~payment_type)
  
```

```{r}
df_olist %>% 
  group_by(payment_type) %>% 
  drop_na(order_approved_at, order_purchase_timestamp) %>% 
  mutate(time_diff_to_approve = as.numeric(order_approved_at - order_purchase_timestamp) / 60) %>% 
  mutate(time_diff_to_approve_scaled = scale(time_diff_to_approve)) %>% 
  ungroup() %>% 
  filter(time_diff_to_approve > quantile(time_diff_to_approve, c(.30)) & time_diff_to_approve < quantile(time_diff_to_approve, c(.70))) %>% 
  filter(payment_type == "boleto") %>% 
  filter(time_diff_to_approve < 180) %>% 
  select(order_purchase_timestamp)

```


Procurar calcular a distancia entre o vendedor e o comprador
Trazer também a representatividade do valor do frete em relação ao preço da compra


```{r}
df_olist %>% 
  glimpse
```

```{r}
# dtw time series
# https://en.wikipedia.org/wiki/Dynamic_time_warping
# autocorrelação e autocorrelação parcial

```



# :: Word Cloud

```{r}
df_persona <- df_olist %>% 
  filter(was_late == TRUE) %>% 
  distinct(order_id, .keep_all = TRUE) %>% 
  drop_na(review_comment_title, review_comment_message) %>% 
  mutate(
    review_comment_title = abjutils::rm_accent(review_comment_title),
    review_comment_message = abjutils::rm_accent(review_comment_message)
  )
         

make_word_vector <- function (tibble_column) {
  Corpus(VectorSource(na.omit(tibble_column))) %>% 
  tm_map(removeNumbers) %>% 
  tm_map(removePunctuation) %>% 
    tm_map(stripWhitespace) %>% 
    tm_map(content_transformer(tolower)) %>% 
    tm_map(removeWords, stopwords("portuguese"))
}

make_document_term_matrix <- function(docs, return_word_freq = TRUE) {
  matrix <- TermDocumentMatrix(docs) %>% 
    as.matrix
  words = sort(rowSums(matrix), decreasing = TRUE)
  data.frame(word = names(words), freq = words)
}

make_word_cloud <- function(df_word_freq) {
  wordcloud2(data=df_word_freq, size=1.6, color='random-dark', shape = 'pentagon')
}

review_titles <-  make_word_vector(df_persona$review_comment_title) 
review_comments <-  make_word_vector(df_persona$review_comment_message)


titles_word_freq <- make_document_term_matrix(review_titles)
comments_word_freq <- make_document_term_matrix(review_comments)

make_word_cloud(titles_word_freq)
make_word_cloud(comments_word_freq)
```

# :: Clustering 

```{r}
curr_stopwords <- c(
  abjutils::rm_accent(tm::stopwords("pt")),
  c("vai", "porque", "vou", "ai", "pra", "entao")
)

doc_process_prep <- function (data, metadata) {
  proc <- stm::textProcessor(
    data,
    metadata = metadata,
    language = "portuguese",
    customstopwords = curr_stopwords
  )
  
  out <- stm::prepDocuments(
    proc$documents,
    proc$vocab,
    proc$meta,
    lower.thresh = 5
  )
  
  ## verificar forma de reutilizar
}
```


## : Titles

### : Processing

```{r}
titles_proc <- stm::textProcessor(
  df_persona$review_comment_title,
  metadata = df_persona,
  language = "portuguese",
  customstopwords = curr_stopwords
)

titles_out <- stm::prepDocuments(
  titles_proc$documents,
  titles_proc$vocab,
  titles_proc$meta,
  lower.thresh = 5
)

titles_best_k <- stm::searchK(
  titles_out$documents,
  titles_out$vocab,
  K = c(2:10),
  data = titles_proc$meta
)


plot(titles_best_k)
```

### : Evaluating

```{r}
titles_fit <- stm(
  documents = titles_proc$documents,
  vocab = titles_proc$vocab,
  data = titles_proc$meta,
  K = 8,
  max.em.its = 75,
  init.type = "Random",
  verbose = FALSE
)
```

```{r}
plot(titles_fit, "summary")
```

```{r}
stm::labelTopics(titles_fit)
```

```{r}
stmCorrViz::stmCorrViz(titles_fit, file_out = "titles_corrviz.html")
```


## : Comments

### : Processing
```{r}

comments_proc <- stm::textProcessor(
  df_persona$review_comment_message,
  metadata = df_persona,
  language = "portuguese",
  customstopwords = curr_stopwords
)

comments_out <- stm::prepDocuments(
  comments_proc$documents,
  comments_proc$vocab,
  comments_proc$meta,
  lower.thresh = 5
)

comments_best_k <- stm::searchK(
  comments_out$documents,
  comments_out$vocab,
  K = c(2:10),
  data = comments_proc$meta
)


plot(comments_best_k)
```

### : Evaluating

```{r}
comments_fit <- stm(
  documents = comments_proc$documents,
  vocab = comments_proc$vocab,
  data = comments_proc$meta,
  K = 8,
  max.em.its = 75,
  init.type = "Random",
  verbose = FALSE
)
```

```{r}
plot(comments_fit, "summary")
```


```{r}
stmCorrViz::stmCorrViz(comments_fit, file_out = "comments_corrviz.html")
```



# : Time to deliver to carrier

## : Distribution was_late

```{r}
my_normalize <- function(m) {
  (m - min(m))/(max(m)-min(m))
}

df_olist %>% 
  distinct(order_id, .keep_all = TRUE) %>% 
  na.omit(was_late) %>% 
  group_by(was_late) %>% 
  mutate(time_to_carrier = as.integer(
    difftime(order_delivered_carrier_date, order_purchase_timestamp, units = "days")), 
         total = n()
         ) %>% 
  ungroup() %>% 
  select(was_late, time_to_carrier, order_id) %>% 
  group_by(was_late, time_to_carrier) %>% 
  count() %>% 
  ungroup() %>% 
  group_by(was_late) %>% 
  ggplot(aes(x = time_to_carrier, y = n, fill = was_late, color = was_late)) +
  geom_col() 

         
```


## : Brazilian Map: States mean time to carrier
```{r}
df <- df_olist %>% 
  distinct(order_id, .keep_all = TRUE) %>% 
  drop_na(order_delivered_carrier_date, order_purchase_timestamp, was_late) %>% 
  mutate(
    time_to_carrier = as.integer(
    difftime(order_delivered_carrier_date, order_purchase_timestamp, units = "days")),
    abbrev_state = seller_state
  ) %>% 
  group_by(abbrev_state) %>% 
  mutate(
    state_mean_time_to_carrier = mean(time_to_carrier)
  ) %>% 
  ungroup()
  
df_map <- df %>% 
  select(abbrev_state, state_mean_time_to_carrier, was_late) %>% 
  distinct(abbrev_state, .keep_all = TRUE)

brazilian_map %>% 
  left_join(df_map, by="abbrev_state") %>% 
  ggplot(aes(fill = state_mean_time_to_carrier), color = "black") +
  geom_sf() +
  scale_fill_viridis(name = "Tempo médio para a encomenda chegar no carrier", direction = -1)

df_olist %>% 
  filter(seller_state == "AM") %>%
  mutate(
    time_to_carrier = as.integer(
    difftime(order_delivered_carrier_date, order_purchase_timestamp, units = "days"))
  ) %>% 
  select(time_to_carrier) 
  

df %>% 
  filter(abbrev_state == "SP")
```
## : Dist - Was late from carrier vs was late

```{r}

df_olist %>% 
  mutate(
    was_late = order_delivered_customer_date > order_estimated_delivery_date,
    was_late_from_carrier = order_delivered_carrier_date > shipping_limit_date
  ) %>% 
  group_by(was_late, was_late_from_carrier) %>% 
  count() %>% 
  na.omit %>% 
  ggplot(
    aes(
      x = was_late,
      y = n,
      fill = was_late_from_carrier,
      color = was_late_from_carrier
    )
  ) +
  geom_col() +
  labs(
    title = 'Proporção de atrasos desde o carrier em relação\naos atrasos na entrega'
  )
  

```


```{r}

comp_limit_date <- function (df, title = '') {
  df %>% 
    mutate(
      was_late_from_carrier = ifelse(
        as.numeric((order_delivered_carrier_date - shipping_limit_date) / 1440) > 0,
        TRUE,
        FALSE
        )
    ) %>% 
    group_by(was_late_from_carrier) %>% 
    count() %>% 
    ggplot(
      aes(
        x = was_late_from_carrier,
        y = n
      )
    ) +
    geom_col() +
    labs(
      title = title,
      x = 'Atrasado desde o carrier',
      y = 'Total'
    )
}

comp_limit_date(df_persona, 'Persona vs estava atrasado desde o carrier')
comp_limit_date(df_olist, 'População vs estava atrasado desde o carrier')
```


```{r}
```







